【裁判字號】    99,抗,1855
【裁判日期】    991216
【裁判案由】    假扣押
【裁判全文】
臺灣高等法院民事裁定                  99年度抗字第1855號
抗  告  人  黃丁士
相  對  人  哥德建設股份有限公司
法定代理人  華進益
上列當事人間假扣押事件，抗告人對於中華民國99年11月12日臺
灣臺北地方法院99年度全字第771號所為裁定提起抗告，本院裁
定如下：
    主      文
原裁定廢棄。
抗告人以新臺幣壹佰陸拾陸萬元為相對人供擔保後，得對於相對
人之財產在新臺幣伍佰萬元之範圍內為假扣押。
相對人如以新臺幣伍佰萬元為抗告人供擔保後，得免為或撤銷假
扣押。
聲請及抗告訴訟費用由相對人負擔。
    理      由
一、按假扣押非有日後不能執行或甚難執行者，不得為之；又請
    求及假扣押之原因，應釋明之；前項釋明如有不足，而債權
    人陳明願供擔保或法院認為適當者，法院得定相當之擔保，
    命供擔保後為假扣押，民事訴訟法第526條第1項、2項定有
    明文。所謂假扣押之原因，即債務人有日後不能強制執行或
    甚難執行之虞，或應在外國為強制執行者，同法第523條亦
    有明文。
二、抗告人於原法院聲請意旨略以：相對人滯欠抗告人新臺幣（
    下同）500萬元，迄不給付，因相對人正將所有財產搬移隱
    匿，致日後有不能強制執行或甚難執行之虞，抗告人為保全
    強制執行，願供擔保以代釋明，為此聲請准對相對人之所有
    財產在500萬元範圍內予以假扣押等語，並提出本票影本以
    資釋明。嗣於本院補充陳述略以：相對人於借款時，即承諾
    願提供不動產抵押權設定擔保，卻一再遲延，不願提供當初
    承諾之不動產為抵押權擔保，經抗告人多次催促，於民國99
    年10月7日再次承諾後，不僅違約不願提供擔保，且持續擴
    大信用，向銀行及民間增加借貸負擔，已造成抗告人之債權
    甚難執行等語，並提出借據、承諾書、土地謄本等影本為證
    。經查，抗告人就其請求之原因，業據提出本票、借據、承
    諾書等影本為證，堪認已為釋明。而就假扣押之原因，抗告
    人於本院提出土地登記謄本，說明相對人有持續擴大信用，
    將其所有之不動產設定最高限額抵押權予他人，致抗告人之
    債權，將來有甚難執行之虞，核其釋明雖有未足，但抗告人
    既陳明願供擔保以補釋明之不足，按諸首揭規定，其聲請本
    件假扣押，自應准許。原法院未及審酌抗告人於本院所為之
    陳述及提出之證據，以抗告人未釋明假扣押原因，而駁回抗
    告人假扣押之聲請，尚有未洽。抗告意旨指摘原裁定不當，
    求予廢棄，非無理由，應由本院將原裁定廢棄，爰依民事訴
    訟法第526條第2、3項規定命抗告人供如主文第2項所示之金
    額後得為假扣押，並依同法第527條規定酌定相對人供如主
    文第3項所示金額後，得免為或撤銷假扣押。
三、據上論結，本件抗告為有理由，爰裁定如主文。
中    華    民    國    99    年    12    月    16   日
                  民事第十一庭
                      審判長法  官  鄭雅萍
                            法  官  詹文馨
                            法  官  劉坤典
正本係照原本作成。
本裁定除以適用法規顯有錯誤為理由外，不得再抗告。如提起再
抗告，應於收受後10日內委任律師為代理人向本院提出再抗告狀
。並繳納再抗告費新台幣１千元。
中    華    民    國    99    年    12    月    16    日
                            書記官  劉育妃

司法院資訊處製作；財團法人民間司法改革基金會備份。
